臺灣桃園地方法院刑事判決　　　　　　　　　　　　　　九十年度訴字第六九號
　　公　訴　人　臺灣桃園地方法院檢察署檢察官
　　被　　　告　甲○○
右列被告因偽造文書案件，經檢察官提起公訴（八十九年度偵字第一二二五五號），
本院判決如左：
        主  文
甲○○行使偽造私文書，足以生損害於他人，處有期徒刑肆月，如易科罰金，以參佰
元折算壹日。緩刑貳年。合建契約上偽造之「高春鳳」署押壹枚，沒收之。
        事  實
一、甲○○意圖為自己不法之所有，明知並未得高春鳳同意或授權，竟於民國八十六
    年五月二十三日，在桃園縣桃園市○○路七十六巷三號「鴻福代書事務所」，向
    乙○○佯稱高春鳳所有之位於花蓮縣秀林鄉○○段地號五○五、五０七、五○八
    號土地（公訴人漏載五０七地號），擬與乙○○合建房屋，而要求乙○○支付保
    證金新台幣（以下同）七百萬元，並提出相關資料用以取信乙○○，致乙○○誤
    信甲○○確受高春鳳之託，甲○○並以高春鳳事先交付代辦原住民保留地土地變
    更所使用之印章盜蓋於合建契約上，而偽造該合建契約，並交由乙○○而行使之
    ，足生損害於高春鳳、乙○○二人，並致乙○○誤信契約成立而交付定金一百萬
    元之支票二張予甲○○，後乙○○發現該址均無動工，且嗣後其中一張支票並跳
    票，向高春鳳查詢，始知悉上情。
二、案經乙○○訴由台灣桃園地方法院檢察署檢察官偵查起訴。
        理  由
一、右揭事實，業據被告甲○○迭次坦承：未受高春鳳之託而以高春鳳之名與乙○○
    定約，且偽造高春鳳署押及盜蓋高春鳳印文於契約書，且收取乙○○交付之定金
    等語不諱，核與告訴人乙○○、證人高春鳳證述之情節相符。並有上開合建契約
    書附卷可稽。事證明確，被告犯行至堪認定，應依法論科。
二、查被告行為後刑法第四十一條易科罰金之規定，已於九十年一月四日修正，並經
    總統於同年月十日公布，業於同年月十二日生效，修正後得易科罰金之規定，由
    最重本刑三年以下有期徒刑之罪，修正為五年以下有期徒刑之罪，兩者相較，以
    新法較有利於被告，依刑法第二條第一項前段規定，應適用新法處斷。被告甲○
    ○偽造高春鳳之印文、署押，偽造高春鳳名義之合建契約，並將偽造之合建契約
    交予告訴人乙○○而行使，業足以生損害於高春鳳、乙○○。核被告所為，係犯
    刑法第二百十六條、第二百十條之行使偽造私文書罪及同法第三百三十九條第一
    項之詐欺取財罪。其盜用印章、印文後，用以偽造私文書，其盜用印章、印文之
    行為係偽造私文書之部分行為，及偽造私文書後進而持以行使，偽造私文書之低
    度行為應為行使偽造私文書之高度行為所吸收，均不另論罪。又行使偽造私文書
    罪與詐欺取財罪，二罪間有方法結果之牽連關係，為牽連犯，應依刑法第五十五
    條之規定從一重之行使偽造私文書罪處斷。爰審酌被告並無前科、犯罪之動機、
    目的、已與告訴人乙○○達成和解，並經告訴人撤回告訴，有撤回告訴狀一紙可
    稽、犯罪後坦承犯行等一切情狀，量處如主文所示之刑，並諭知易科罰金之折算
    標準。末查，被告未曾受有期徒刑以上刑之宣告，有卷附台灣高等法院被告全國
    前案記錄表可按，渠因一時失慮，偶罹刑典，犯後已坦承犯行，深具悔意，經此
    偵審教訓，當知所警惕，信無再犯之虞，本院認所宣告之刑以暫不執行為適當，
    並諭知緩刑貳年，以啟自新。又合建契約上偽造之「高春鳳」署押一枚，應依刑
    法第二百十九條規定沒收之。至於合建契約其上「高春鳳」印文五枚，係被告「
    盜蓋」真正之印文，並非偽造，與刑法第二百一十九條沒收要件不合，附此敘明
    。
三、退併辦部分：
（一）台灣士林地方法院檢察署九十年度偵緝字第一五八號【含該署八十九年偵字第
      一００一九號、台灣台北地方法院檢察署八十六年偵字第一六二三號、八十五
      年度偵續字第四０一號】移送併辦部分，係認被告於八十三年十二月三日，在
      台中市偽造世一建設開發公司及負責人楊大鵬名義出售房屋，向告訴人楊守斌
      詐騙云云，因認被告涉犯詐欺罪。
（二）台灣台北地方法院檢察署九十年度偵緝字第九五三號【含同署八十四年度偵字
      第五三八九號】移送併辦部分，係認被告於八十三年三月二十二日，在台北市
      ○○街向告訴人陳國恩詐騙云云，因認被告涉犯常業詐欺罪。
（三）台灣台北地方法院檢察署九十年度偵緝字第九二五號【含同署八十五年度偵字
      第三七一二號、台灣台中地方法院檢察署八十四年度偵字第一七一五六號、八
      十五年度偵字第二八二號、台灣士林地方法院檢察署八十四年度偵字第九六八
      四號】移送併辦部分，係認被告於八十三年九月間，在台中地區向告訴人車淑
      娟詐騙投資，而所開具之支票未獲付款云云，因認被告涉犯詐欺罪。
（四）經查，前開併案部分，距離本案案發時間均相距達三年之久，犯罪地分別在台
      中、台北地區，已難認與本案有概括之犯意可言，且併辦部分復均未指出該等
      部分與本案論罪科刑部分，有何實質上一罪或裁判上一罪之關係，自均非本院
      審判效力所及，應退由原偵查機關另行偵查處理。
據上論斷，應依刑事訴訟法第二百九十九條第一項前段，刑法第二條第一項前段、第
二百十六條、第二百十條、第三百三十九條第一項、第五十五條、修正後第四十一條
第一項前段、第七十四條第一款、第二百十九條，罰金罰鍰提高標準條例第一條前段
、第二條判決如主文。
本案經檢察官許曉微到庭執行職務。
中      華      民      國    九十一    年      三      月    二十六    日
                                臺灣桃園地方法院刑事第一庭
                                      法  官  陳  永  來
右正本證明與原本無異。
如不服本判決，應於判決送達後十日內向本院提出上訴狀( 應附繕本 )，上訴於
臺灣高等法院。
                                      書記官  洪  明  媚
中  華      民      國    九十一    年      三      月    二十六    日
附論罪科刑依據之法條：
刑法第二百十條
偽造、變造私文書，足以生損害於公眾或他人者，處五年以下有期徒刑。
刑法第二百十六條
行使第二百十條至第二百十五條之文書者，依偽造、變造文書或登載不實事項或使登
載不實事項之規定處斷。
刑法第三百三十九條
意圖為自己或第三人不法之所有，以詐術使人將本人或第三人之物交付者，處五年以
下有期徒刑、拘役或科或併科一千元以下罰金。
以前項方法得財產上不法之利益或使第三人得之者，亦同。
前二項之未遂犯罰之。
